【裁判字號】    92,簡上,51
【裁判日期】    920829
【裁判案由】    違反商標法等
【裁判全文】
臺灣基隆地方法院刑事判決                          九十二年度簡上字第五一號
    上  訴  人  臺灣基隆地方法院檢察署檢察官
    被      告  甲○○
右上訴人因被告違反商標法等案件，不服本院基隆簡易庭九十二年度基簡字第二０一
號，中華民國九十二年四月十五日第一審簡易判決（聲請案號：九十一年度偵字第四
０三三號、九十二年度偵字第三號）提起上訴，本院管轄之第二審合議庭判決如左：
    主  文
上訴駁回。
    事實及理由
一、本案經審理結果，認第一審判決以被告甲○○所為係犯菸酒管理法第四十七條及
    商標法第六十三條之罪，判處拘役五十日，如易科罰金以三百元折算一日，其認
    事用法均無違誤，量刑亦屬適當，應予維持，並引用第一審判決書及檢察官聲請
    簡易判決處刑書記載之事實、證據及理由。
二、上訴人台灣基隆地方法院檢察署檢察官循告訴人請求上訴之意旨提起上訴，略以
    ：被告販賣之仿冒私菸總數甚鉅，嚴重損及告訴人之商標專用權，且被告刻意隱
    瞞綽號「阿水」之行蹤及聯絡方式，難謂被告僅係單純販入仿冒私菸，而就該走
    私及調包私菸之行為無犯意聯絡與行為分擔，被告犯罪情節重大，原審量刑過輕
    云云。
三、經查，本件扣案仿冒之私菸，雖依卷存證據，可認定係不詳人士自大陸地區偽以
    家具名義矇混輸入，並由不詳人士將貨櫃調包後運送至被告所承租之倉庫內，然
    尚乏積極證據足認被告就該不詳人士將扣案私菸輸入國內之行為，有何犯意聯絡
    及行為分擔，自難徒憑告訴人主觀上片面臆測之詞，即率指被告應負輸入私菸罪
    責。又洋菸及捲菸紙等物品，業於九十年十二月二十七日，經行政院公告自九十
    一年一月一日起，改為非管制進口物品，查本案係發生於九十一年七月間，是被
    告所為，自無由成立懲治走私條例第三條之罪。從而，原審判決審酌被告意圖營
    利而販入仿冒商品之行為，不僅損害及真正商標權利人之正常營收，對真正商標
    權利人之商譽亦有不良影響，且其本次輸入仿冒品之數量亦非輕微，已足以影響
    交易秩序之公平與公正，並對關貿利益與社會經濟造成莫大之危害，惟慮及被告
    本次運輸進口之仿冒私菸，尚未及陳列販賣，旋為警查獲，其所生實質危害尚非
    至重等一切情狀，判處拘役伍拾日，如易科罰金以佰元折算壹日，其認事用法
    並無違誤，應予維持，上訴意旨指摘原判決不當，為無理由，應予駁回。
四、按被告經合法傳喚，無正當之理由不到庭者，得不待其陳述，逕行判決，刑事訴
    訟法第三百七十一條定有明文，復依刑事訴訟法第四百五十五條之一第三項之規
    定，對於簡易判決之上訴，有準用刑事訴訟法第三百七十一條之明文。本件被告
    甲○○經合法傳喚無正當理由未到庭等情，有本院送達證書及刑事報到單附卷可
    稽，爰依前開規定不待其陳述逕行判決。
據上論斷，應依刑事訴訟法第四百五十五條之一第一項、第三項、第三百七十一條、
第三百六十八條、第三百七十三條，判決如主文。
本案經檢察官張長樹到庭執行職務。
中      華      民      國    九十二    年      八      月    二十九    日
                                  臺灣基隆地方法院刑事第三庭
                                      審判長法  官  林 火 炎
                                            法  官  齊    潔
                                            法  官  王 福 康
右正本證明與原本無異。
本件判決不得上訴。
書記官  李 國 豪
中      華      民      國    九十二    年      九      月      二      日


司法院資訊處製作；財團法人民間司法改革基金會備份。
